# 请教陈版主，整改完成后的环境事故后续支出是否可以进成本不入营业外支出？

提问人：DARREN06 时间：2021-06-25 08:05:09
环境事故后续支出，第一年入营业外支出；
第一年已上报整改完成，第二年主要为后续补偿和补偿性质的设施建设，是否可以计入成本，不计入营业外支出？
感谢回复！

回答人：chenyiwei
“第二年主要为后续补偿和补偿性质的设施建设”：如果这些支出仍然是与事故的损失补偿相关，如果不是因为当初的事故就不会发生此类支出，且不会形成本企业的固定资产的，则仍应计入营业外支出处理。
而且，如果这些支出在事故发生后就可以合理预见要发生，则应在事故发生年度即应计提计入当年度的营业外支出。

提问人：DARREN06 时间：2021-06-28 08:56:00
非常感谢陈老师！还想请教，出于管理需要，有没有入成本合理性的可能？

回答人：chenyiwei
不建议计入成本。